Inventaris van het archief van Hugo de Vries 1866-1935
Universiteitsbibliotheek Amsterdam Universiteit van Amsterdam
- 1
  - 6
    - 1908, 55; 2 stukken; Niet door P.W. van der Pas gecatalogiseerd. Genummerd als 1361 en 1362. Stomps verbleef van 6 t/m 10 juli 1908 in Bonn om te werken op het laboratorium van Eduard Adolf Strasburger. Voor een reisverslag zie: UBA-Artisbibliotheek: Archief Theo J. Stomps, inv. no. 22. (Box 3)
    - 1908, 56; 1 stuk; Niet door P.W. van der Pas gecatalogiseerd. Genummerd als 1363. Stomps maakte met Wouter de Vries, zoon van Hugo de Vries, een fietstocht door Zuid-Engeland. Zie voor een reisverslag: UBA-Artisbibliotheek: Archief Theo J. Stomps, inv. no. 22. Hieruit blijkt dat de datum van de brief in werkelijkheid 2 sept. 1908 is. (Box 3)
    - 1909-1910, 57; 1 omslag; Niet door P.W. van der Pas gecatalogiseerd. Genummerd als 1364, 1365, 1366, 1367, 1368, 1369, 1370, 1371, 1372, 1373, 1374, 1375, 1376, 1377, 1378, 1379, 1380, 1381, 1382, 1383, 1384 en 1385. Stomps verbleef in Bonn om te werken op het laboratorium van Eduard Adolf Strasburger en om zijn dissertatie voor te bereiden. De tekst van het uitgesproken colloquium ter toelating aan de Universiteit in: UBA-Artisbibliotheek: Archief Theo J. Stomps, inv. no. 28. (Box 3)
    - 1910, 58; 1 omslag; Niet door P.W. van der Pas gecatalogiseerd. Genummerd als 1386, 1387, 1388, 1389 en 1390. Stomps verbleef te Coxyde met zijn broer Corrie (zie inv. no. 70) om deze bijles te geven en om Jean Massart te bezoeken. (Box 3)
    - 1910, 59; 1 omslag; Niet door P.W. van der Pas gecatalogiseerd. Genummerd als 1391, 1392 en 1393. Stomps bezocht in Coxyde Jean Massart. (Box 3)
    - 1911, 60; 1 stuk; Niet door P.W. van der Pas gecatalogiseerd. Genummerd als 1394. (Box 3)
    - 1911, 61; 2 stukken; Niet door P.W. van der Pas gecatalogiseerd. Genummerd als 1395 en 1396. (Box 3)
    - 1911, 62; 1 stuk; Niet door P.W. van der Pas gecatalogiseerd. Genummerd als 1397. (Box 3)
    - 1911, 63; 1 omslag; Niet door P.W. van der Pas gecatalogiseerd. Genummerd als 1398, 1399 en 1400. (Box 3)
    - 1912, 64; 1 omslag; Niet door P.W. van der Pas gecatalogiseerd. Genummerd als 1401, 1402, 1403, 1404, 1405, 1406, 1407, 1408, 1409, 1410, 1411, 1412, 1413, 1414, 1415, 1416, 1417, 1418 en 1419. Stomps verbleef in Algerije als leider van een studentenexcursie. Heimans en Jochems waren twee van de deelnemers (zie: UBA-Artisbibliotheek: Archief Theo J. Stomps, inv. no. 126-137). (Box 3)
    - 1912, 65; 1 omslag; Niet door P.W. van der Pas gecatalogiseerd. Genummerd als 1420, 1421 en 1422. Stomps verbleef in de Kaukasus op een expeditie van een internationaal gezelschap botanici. Zie ook: UBA-Artisbibliotheek: Archief Theo J. Stomps, inv. no. 173-178. Deze brieven, of enkele daarvan, werden door De Vries ter lezing uitgeleend aan Helene Loeber, verloofde van Stomps. Zie inv. no. 68. (Box 3)
    - 1913, 66; 1 omslag; Niet door P.W. van der Pas gecatalogiseerd. Genummerd als 1423, 1424, 1425, 1426, 1427, 1428, 1429, 1430, 1431, 1432, 1433, 1434, 1435, 1436 en 1437. De correspondentie werd aangetroffen in: UBA-Artisbibliotheek: Archief Theo J. Stomps. De foto werd gemaakt door Rein Stomps, broer van Theo Stomps, die een deel van de reis meemaakte. Stomps nam in Amerika deel aan de International Phytogeographic Excursion. Zie: UBA-Artisbibliotheek: Archief Theo J. Stomps, inv. no. 179-196. (Box 3)
    - 1934, 1935, 67; 1 omslag; Door P.W. van der Pas gecatalogiseerd als brieven no. 695 en 699. Eén brief niet door P.W. van der Pas gecatalogiseerd. Genummerd als 1438. (Box 3)
    - 1912, 68; 2 stukken; Niet door P.W. van der Pas gecatalogiseerd. Genummerd als 1439 en 1440. Helene Loeber schreef deze brieven als dank voor het laten lezen van brieven die Theo J. Stomps aan De Vries had geschreven tijdens zijn reis naar de Kaukasus. Zie inv. no. 65. (Box 3)
    - 1909, 69; 1 stuk; Niet door P.W. van der Pas gecatalogiseerd. Simon Reinier Cornelis ('Rein') Stomps schreef deze brief vanuit New York waar hij werkte en studeerde voor landbouwkundig ingenieur, welke studieplaats door bemiddeling van De Vries was verkregen. (Box 3)
    - 1910-1914, 70; 1 omslag; Niet door P.W. van der Pas gecatalogiseerd. Genummerd als 1442, 1443, 1444, 1445, 1446, 1447 en 1448. Cornelis Barend Gerard ('Corrie') Stomps en Benjamin Wilhelmus ('Benno') Stomps noemden zich ook wel respectievelijk Winnetou en Wohkadeh, naar de figuren in de boeken van Karl May (1842-1912). Corrie Stomps verbleef in Coxyde met zijn broer Theo en kreeg daar van hem bijles (zie ook inv. no. 58). (Box 3)
- 2
  - 1
    - 1869, 71; 1 stuk; Gedrukt. (Box 3)
    - 1869, 72; 1 stuk; Gedrukt. (Box 3)
    - 1869, 73; 1 stuk (Box 3)
    - 1869-1870, 74; 1 stuk (Box 3)
  - 2
    - 1871-1873, 75; 2 stukken; De datering '1872-1873' voorin het tweede deel is onjuist. Deze moet zijn: 1871-1872. (Box 3)
    - 1872-1874, 76; 1 stuk (Box 3)
    - 1873-1875, 77; 1 deel (Box 3)
  - 3
    - 1877, 78; 1 stuk; Gedrukt. (Box 3)
    - 1877, 79; 1 stuk; Gedrukt. (Box 4)
  - 4
    - 1
      - 1
        - 1928-1934, 79 A; 3 delen; Ontvangen nov. 2005 van mevr. P. van der Pas-Lewis, Grass Valley (California), Verenigde Staten van Amerika. (Box 4)
        - 1873-1900, 80; 1 pak; Verzameld door De Vries, Theo J. Stomps en M.E. de Vries-Reuvens. Bevat ook recensies. (Box 5, Box 101, 201)
        - 1901-1903, 81; 1 pak; Verzameld door De Vries, Theo J. Stomps en M.E. de Vries-Reuvens. Bevat ook recensies. (Box 5, Box 101, 201)
        - 1904-1905, 82; 1 pak; Verzameld door De Vries, Theo J. Stomps en M.E. de Vries-Reuvens. Bevat ook recensies. (Box 6, Box 101, 201)
        - 1906-1909, 83; 1 pak; Verzameld door De Vries, Theo J. Stomps en M.E. de Vries-Reuvens. Bevat ook recensies. (Box 6, Box 101, 201)
        - 1910-1917, 84; 1 pak; Verzameld door De Vries, Theo J. Stomps M.E. de Vries-Reuvens. Bevat ook recensies. (Box 6-7, Box 101, 201)
        - 1918-1934, 85; 1 pak; Verzameld door De Vries en Theo J. Stomps. Bevat ook recensies. (Box 7, Box 102, 201)
        - z.d. (20e eeuw), 86; 1 pak; Verzameld door De Vries, Theo J. Stomps en M.E. de Vries-Reuvens. (Box 7, Box 102)
        - 1904-1932 en z.d., 87; 1 deel; De brief niet door P.W. van der Pas gecatalogiseerd. Genummerd als 1449. (Box 8)
        - 1905-1933 en z.d., 88; 1 deel; Door Theo J. Stomps samengesteld. Het negatief van het portret van Hugo de Vries op de eerste pagina is aanwezig in inv. no. 2. (Box 8)
        - 1906-1931 en z.d., 89; 1 deel; De drie foto's van De Boeckhorst ontbreken. Met een gedicht bij de vier foto's van de Club van Tien en daarbij een ingekomen brief van M.C.E. Stakman, ontvangen in Amerika (niet door P.W. van der Pas gecatalogiseerd. Genummerd als 1534). (Box 9)
        - 1906, 90; 1 stuk; Aangetroffen in: UBA-Artisbibliotheek: Archief Theo J. Stomps, in een doos met opschrift 'Persoonlijke herinneringen aan prof. Hugo de Vries'. De foto werd gemaakt door J.A. Honing, student biologie. De foto ook aanwezig in inv. no. 88. (Box 9)
      - 2
        - 1908-1929, 91; 1 pak (Box 9-10)
        - 1871, 92; 1 stuk; Gedrukt. Niet door P.W. van der Pas gecatalogiseerd. Genummerd als 1450. (Box 10)
        - 1871-1873, 93; 1 omslag; Gedrukt. (Box 10)
        - 1870, 1872, 94; 3 stukken; De uitgegane brief door P.W. van der Pas gecatalogiseerd als brief no. 1260. De andere brief niet door P.W. van der Pas gecatalogiseerd. Genummerd als 1451. (Box 10)
        - 1873, 95; 1 omslag; De handtekening van De Vries komt voor op de presentielijst. (Box 10)
        - 1885, 96; 1 stuk; De Vries was lid sinds 1871. (Box 10)
        - 1902, 97; 1 stuk; Door P.W. van der Pas gecatalogiseerd als brief no. 1249. (Box 10)
        - 1880, 1929, 98; 2 stukken; Gedrukt. In één exemplaar aantekeningen over de vergadering van het Genootschap van 8 dec. 1909. (Box 10)
        - 1914, 1924, 1930, 99; 1 stuk (Box 10)
        - 1913-1931, 100; 1 omslag; Door P.W. van der Pas gecatalogiseerd als brieven no. 1251, 1252, 1253, 1254, 1255, 1256, 1257 en 1258. Met tevens een niet door Van der Pas gecatalogiseerd stuk. Genummerd als 1452. Volgens notitie van Van der Pas aangetroffen in de map met opschrift 'Teyler's Stichting en Hollansche Maatschappij der Wetenschappen'. De Vries werd in 1902 lid van Teyler's Tweede Genootschap. Zie inv. no. 97. (Box 10)
        - 1921, 101; 1 stuk; Gedrukt. De prijsvraag voor 1921 hield in een onderzoek naar de samenstelling van de celkernen en de betekenis van deze bouw voor de leer van de erfelijkheid. (Box 10)
        - 1933, 102; 1 stuk; Gedrukt. De Vries was lid van de Maatschappij sinds 1881. (Box 10)
        - 1920, 103; 1 stuk; Door P.W. van der Pas gecatalogiseerd als brief no. 1250. (Box 10)
      - 3
        - 1886, 1902-1935, 104; 1 omslag; Door P.W. van der Pas gecatalogiseerd als brieven no. 17, 283, 284, 288, 289, 403, 406, 425, 432, 450, 469, 475, 478, 482, 496, 497, 503, 510, 512, 522, 530, 549, 555, 557, 578, 579, 580, 582, 584, 586, 589, 600, 602, 617, 620, 622, 623, 625, 628, 630, 654, 656, 673, 678, 698, 704, 705, 731, 736, 744, 1242, 1266 en 1344. Tevens vijftien brieven (genummerd 1453, 1454, 1455, 1456, 1457, 1458, 1459, 1460, 1461, 1462, 1463, 1464, 1583, 1586 en 1587) en drie andere stukken die niet door P.W. van der Pas gecatalogiseerd zijn. Hierbij een envelop verstuurd door Jean Massart uit Rio de Janeiro. Een foto van Massart in Brazilië is aanwezig in inv. no. 602. (Box 10)
        - 1910, 105; 1 omslag; Niet door P.W. van der Pas gecatalogiseerd. Genummerd als 1465, 1466, 1467 en 1468. (Box 10)
        - 1904-1935, 106; 1 pak; Door P.W. van der Pas gecatalogiseerd als brieven no. 95, 108, 121, 156, 157, 158, 160, 161, 162, 163, 165, 166, 167, 168, 169, 170, 171, 172, 173, 174, 176-191, 193-203, 206, 207, 208, 209, 211, 212, 213, 214, 215, 216, 217, 219-248, 252-272, 274, 275, 276, 277, 278, 279, 280, 548, 711, 712, 713, 714, 716, 720, 726 en 749. Tevens drie niet door Van der Pas gecatalogiseerde brieven (genummerd 1469, 1470 en 1471). Hierbij ook een brief van F. Reed aan E.D. Palmer (door Van der Pas gecatalogiseerd als brief no. 218). (Box 11)
        - 1904-1917, 107; 1 omslag; Door P.W. van der Pas gecatalogiseerd als brieven no. 105, 106, 175, 192, 204, 205, 210, 282, 347, 461 en 495. Tevens twee brieven (genummerd 1472 en 1473) en twee andere stukken (waaronder een blad van Magnolia grandiflora met bekervorming) die niet door Van der Pas zijn gecatalogiseerd. Bevat ook foto's. Voor twee andere aan De Vries opgestuurde foto's, zie inv. no. 108. (Box 11)
        - 1919, 108; 1 omslag; Door P.W. van der Pas gecatalogiseerd als brieven no. 535, 536, 537 en 545. Bij brief 535 twee door Meijer aan De Vries opgestuurde foto's, alsmede enkele illustraties uit tijdschriften. (Box 11)
    - 2
      - 1
        - 1878, 109; 1 stuk; Gedrukt. De Vries hield bij deze gelegenheid de rede De ademhaling der planten. (Box 11)
      - 2
        - 1903, 110; 1 stuk; De Vries kreeg bij dit jubileum een overdekte kas in de proeftuin in de Hortus Botanicus van Amsterdam aangeboden. (Box 11)
        - 1903, 111; 1 deel; De Vries kreeg bij dit jubileum een overdekte kas in de proeftuin in de Hortus Botanicus van Amsterdam aangeboden. (Box 61)
      - 3
        - 1917-1918, 112; 1 pak (Box 11, Box 102, 202)
        - 1918, 113; 1 omslag (Box 13)
        - 1918, 114; 1 stuk; Het artikel is aanwezig in inv. no. 112. De drukproef is De Vries waarschijnlijk ter goedkeuring aangeboden. (Box 13)
        - 1919, 115; 2 stukken; De tekst is De Vries waarschijnlijk ter goedkeuring aangeboden. Het portret werd genomen door Elliott & FryXXX in Londen, 1909. STAAT IN GARD CHRON (Box 13)
        - z.d. [1917], 116; 1 stuk (Box 13)
        - 1918, 117; 1 stuk (Box 13)
        - 1917, 118; 1 stuk; Gedrukt. De opgestuurde portretten samengebracht in inv. no. 123. (Box 13)
        - z.d. [1918], 119; 1 stuk; Gedrukt. (Box 13)
        - 1918, 120; 1 stuk; Doorslag typeschrift. Went was voorzitter van de commissie die de huldiging organiseerde. (Box 13)
        - 1918, 121; 1 stuk (Box 62)
        - 1918, 122; 1 deel; Met negen aquarellen gemaakt door B.J. van Tongeren (zie inv. no. 120). Met een aantal namen, afgeknipt van de foto's in inv. no. 123. (Box 62)
        - 1918, 123; 1 pak; 228 portretten. Het album werd vervaardigd door R.W.P. de Vries (zie inv. no. 120). Voor een index, zie: E.J.A. Zevenhuizen, De wereld van Hugo de Vries (Amsterdam 1996) 98-102. Enkele van de foto's afgeknipte stukken met de namen van de afgebeeldenen in inv. no. 122. (Box 12)
        - 1918, 124; 1 omslag; Twee exemplaren, waarvan één aan De Vries heeft toebehoord. De verklaring van de illustraties op het menu is in het handschrift van Theo J. Stomps. (Box 13)
        - 1918, 125; 1 stuk; Voor het menu, zie inv. no. 124. (Box 13)
        - 1918, 126; 1 stuk; Aangetroffen in: UBA-Artisbibliotheek: Archief Theo J. Stomps, in een doos met opschrift 'Persoonlijke herinneringen aan prof. Hugo de Vries'. Niet door P.W. van der Pas gecatalogiseerd. Genummerd 1474. Met als bijlage: Nota door de Commissie van Onderzoek in zake de duinwaterleiding van Amsterdam naar aanleiding van de 'Opmerkingen' omtrent haar rapport gemaakt door den heer Theod. Stang, directeur van de 's-Gravenhaagsche Duinwaterleiding, Amsterdam 1891. De Vries had zitting in de Commissie van Onderzoek inzake de Duinwaterleiding van Amsterdam gehad. (Box 13)
    - 3
      - 1
        - z.d. (20ste eeuw), 127; 1 omslag; Ontvangen op 26 mei 1993 van de Hortus Botanicus Amsterdam. Aangegeven is onder welk nummer de platen (voor zover bekend) worden bewaard in UBA-Amsterdam. Het is mogelijk dat alle foto's zijn gemaakt in september 1906 (zie inv. no. 202). (Box 13)
        - 1906 en z.d., 128; 1 omslag; Ontvangen op 26 mei 1993 van de Hortus Botanicus Amsterdam. Aangegeven is onder welk nummer de platen worden bewaard in UBA-Amsterdam. In doos samen met inv. no. 199. Het is mogelijk dat alle foto's zijn gemaakt in september 1906 (zie inv. no. 127 en 202). (Box 13)
      - 2
        - 1907, 129; 1 stuk; Niet door P.W. van der Pas gecatalogiseerd. Genummerd als 1475. (Box 14)
        - 1905, 130; 1 omslag; Aangetroffen in: UBA-Artisbibliotheek: Archief Theo J. Stomps, in een doos met opschrift 'Persoonlijke herinneringen aan prof. Hugo de Vries'. (Box 14)
        - 1907, 131; 3 stukken; Ontvangen van B.W.Ph. Stomps, 28 jan. 1993. (Box 14)
        - 1907, 132; 3 stukken; Ontvangen van B.W.Ph. Stomps, 28 jan. 1993. (Box 14)
        - 1907, 133; 1 deel; Met later toegevoegd door Theo J. Stomps de namen van de afgebeelde personen. Een uitvergroting van de eerste foto in het album in: UBA-Artisbibliotheek: Archief Theo J. Stomps, inv. no. 27. De twee losse foto's ontvangen van B.W.Ph. Stomps, 28 jan. 1993. (Box 14)
        - 1908, 134; 1 deel; Met vermelding van de namen van de afgebeelde personen door De Vries, later gecompleteerd door Theo J. Stomps. (Box 14)
        - 1908, 135; 1 deel; Met later toegevoegd door Theo J. Stomps de namen van de afgebeelde personen. De drie losse foto's ontvangen van B.W.Ph. Stomps, 28 jan. 1993. De foto's ook in: UBA-Artisbibliotheek: Collectie beeldmateriaal, no. 108, met volledige opgave van de namen van de afgebeelde personen. Enkele van de deelnemers behoorden niet tot de eigenlijke Club van Tien. (Box 14)
        - 1909, 136; 1 deel; Met vermelding van de namen van de afgebeelde personen door de Vries, later gecompleteerd door Theo J. Stomps. (Box 14)
        - 1909, 137; 1 deel; Met bij elke foto een gedicht in het handschrift van De Vries. Met later toegevoegd door Theo J. Stomps de namen van de afgebeelde personen. (Box 14)
        - 1907-1908 en z.d., 138; 1 stuk; Ontvangen van B.W.Ph. Stomps, 28 jan. 1993. Op de achterzijde geschreven: 'de heer dr. E. de Vries'. (Box 14)
        - z.d. (20ste eeuw), 139; 2 stukken; Ontvangen van B.W.Ph. Stomps, 28 jan. 1993. (Box 14)
      - 3
        - 1904, 139 A; 1 stuk; Aangetroffen in: UBA-Artisbibliotheek: collectie overdrukken Hugo de Vries (in overdruk van: Wilhelm Miller, 'A talk about Dahlia's' (1897)). (Box 14)
    - 4
      - 1
        - 1881-1926 en z.d., 140; 1 omslag; Door P.W. van der Pas gecatalogiseerd als brieven no. 453, 460, 476, 477, 513, 552, 572, 576, 603, 611, 618, 728, 729, 782, 1087 en 1090, alsmede een niet door Van der Pas gecatalogiseerd stuk. Tevens met zeven niet door Van der Pas gecatalogiseerde brieven (genummerd 1575-1577, 1589, 1590, 1592 en 1631). (Box 14)
        - 1915-1921, 141; 1 omslag; Door P.W. van der Pas gecatalogiseerd als brieven no. 463, 534, 547 en 581. (Box 14)
        - 1893, 142; 1 stuk (Box 14)
        - 1898-1899, 143; 1 omslag; Vermoedelijk een fragment van het Journaal over 1898. Aangetroffen tussen de brieven in 'Map B' (met brieven door P.W. van der Pas gecatalogiseerd als no. 1130-1148). Pagina 14 van deze aantekeningen gepubliceerd en besproken in: Onno G. Meijer, 'Hugo de Vries no Mendelian?', Annals of Science 42 (1985) 189-232. (Box 14)
        - 1900, 144; 1 omslag; Vermoedelijk een fragment van het Journaal over 1900. Aangetroffen tussen de brieven in 'Map B' (met brieven door P.W. van der Pas gecatalogiseerd als no. 1130-1148). Het is niet zeker of het tweede blad oorspronkelijk direct volgde op het eerste blad. (Box 14)
        - 1907, 145; 1 deel; In duplo. Het ene exemplaar draagt geen titel, is aanzienlijk meer gebruikt en bevat doorhalingen en markeringen. Mogelijk betreft dit een 'werkexemplaar' dat op reizen en excursies werd meegenomen. Niet in het handschrift van De Vries. (Box 14-15)
        - 1909-1910, 1917-1928, 146; 1 deel; Tussen pag. 88 en 89 fragmenten van het Journaal over 1918. (Box 15)
        - 1886-1909?, 146 A; 2 delen; Van beide delen is een volledige copie aanwezig. Van het tweede deel is tevens een onvolledige copie aanwezig. (Box 15-16)
      - 2
        - 1930, 147; 1 stuk; Volgens opschrift 'Osterhout, juli 1930'. Op de andere zijde een fragment van vermoedelijk een manuscript, handelend 'Über sprungweises Entstehen von Varietäten bei Oenothera lamarckiana'. (Box 16)
      - 3
        - 1881-1903, 148; 1 omslag; Door P.W. van der Pas gecatalogiseerd als brieven no. 407, 408, 409, 410, 417, 418 en 419 en tevens één niet door Van der Pas gecatalogiseerde brief (aangetroffen in inv. no. 149) (genummerd als 1476). (Box 16)
        - 1881-1913, 149; 1 omslag (Box 16)
        - 1902-1903, 150; 1 omslag (Box 17)
      - 4
        - 1882-1903, 151; 1 omslag; Door P.W. van der Pas gecatalogiseerd als brieven no. 6, 7, 8, 15, 19, 1081, 1082, 1083, 1091, 1094, 1099, 1102 en 1119, alsmede een niet door Van der Pas gecatalogiseerde brief (genummerd als 1477). (Box 17)
        - 1886-1887, 152; 1 stuk (Box 17)
        - 1886-1889, 153; 1 stuk (Box 17)
        - 1887-1889, 154; 1 stuk (Box 17)
        - 1888-1896, 155; 1 stuk (Box 17)
        - z.d. [1890?], 155 A; 1 stuk; Aangetroffen in inv. no. 268 A. (Box 17)
        - 1893-1894, 156; 1 omslag; Met inv. no. 158, 165, 182, 196 en 227 in 1 'heft' aangetroffen. Het 'heft' in inv. no. 156. Mogelijk bewaard om aan de andere zijde te gebruiken voor aantekeningen. De aantekening over Ranunculus bulbosus aangetroffen op 22 jan. 2001 in de jaargang 1878 van Botanische Zeitung (toen aanwezig in: UvA: Bibliotheek Biologisch Centrum). Voor de variabiliteit van het aantal bloembladen bij Ranunculus bulbosus zie: Hugo de Vries, 'Ueber halbe Galton-Curven', Berichte der Deutschen Botanischen Gesellschaft 12 (1894) 197-207. (Box 17)
        - 1895, 157; 1 stuk (Box 17)
        - 1888?, 1890, 158; 2 stukken; Met inv. no. 156, 165, 182, 196 en 227 in 1 'heft' aangetroffen. Het 'heft' in inv. no. 156. Mogelijk bewaard om aan de andere zijde te gebruiken voor aantekeningen. (Box 17)
        - 1904, 1905, 159; 1 stuk; Bewaard in een ingekomen brief van C.B. Davenport aan De Vries, 30 sept. 1904 (niet door P.W. van der Pas gecatalogiseerd. Genummerd als 1478). Aangetroffen in: UBA-Artisbibliotheek: Archief Theo J. Stomps, in een doos met opschrift 'Persoonlijke herinneringen aan prof. Hugo de Vries'. (Box 17)
        - 1909?, 160; 1 stuk; Aangetroffen in: UBA-Artisbibliotheek: Archief Theo J. Stomps, in een doos met opschrift 'Persoonlijke herinneringen aan prof. Hugo de Vries'. In couvert, geadresseerd aan De Vries door zijn moeder M.E. de Vries-Reuvens. (Box 17)
      - 5
        - 1933, 161; 1 omslag (Box 17)
        - 1882-1932, 162; 1 omslag; Door P.W. van der Pas gecatalogiseerd als brieven no. 11, 16, 454, 462, 508, 567, 587, 605, 739, 766, 1075-1079, 1085, 1088, 1093, 1096, 1097, 1100, 1101, 1103, 1108-1118, 1120-1122, 1125-1129, alsmede niet door Van der Pas gecatalogiseerde brieven (genummerd 1479-1484,1537, 1542, 1544-1551, 1553-1574, 1591 en 1616). Met herbariumexemplaren in brief no. 1591). (Box 17)
        - 1889-1927, 163; 1 omslag; Door P.W. van der Pas gecatalogiseerd als brief no. 12, 14, 583, 629, 1084, 1104, 1105, 1106, 1107, 1123, 1124 en 1309. Alsmede met een niet door Van der Pas gecatalogiseerde brief (genummerd no. 1618). (Box 18)
        - 1901-1920, 164; 1 omslag; Door P.W. van der Pas gecatalogiseerd als brief no. 251, 550, 553, 564, 1089, 1092 en 1095. (Box 18)
        - 1882?-1895 en z.d., 165; 1 omslag; Aangetroffen in 'Map A' (met brieven door P.W. van der Pas gecatalogiseerd als no. 1075-1129). De aantekening over monstruositeit van Pisum savaticum umbellatum - Pisum roseum, mogelijk bewaard om aan de andere zijde te gebruiken voor aantekeningen met inv. no. 156, 158, 182, 196 en 227 in 1 'heft' aangetroffen. Het 'heft' in inv. no. 156. Met onder andere een foto van Dipsacus laciniatus in de Hortus Botanicus van Groningen. (Box 18)
      - 6
        - 1902, 1903, 166; 1 omslag; Door P.W. van der Pas gecatalogiseerd als brieven no. 1086, 1098 en 1265. (Box 18)
        - z.d. (19e/20e eeuw), 167; 1 stuk; Aangetroffen in het exemplaar van De Vries, thans aanwezig in UBA-Artisbibliotheek. Op de achterzijde fragmenten van lezingen en publicaties. (Box 18)
        - z.d. (19e/20e eeuw), 168; 1 stuk; Aangetroffen in het exemplaar van De Vries, thans aanwezig in UBA-Artisbibliotheek. Op de achterzijde fragmenten van een lezing over het constant zijn van soorten. (Box 18)
        - 1899, 169; 1 stuk; Op de achterzijde in handschrift van De Vries: 'Gaston Bonnier phot. Dec. 1899. Mais à sucre x Mais à amidon'. Zie hiervoor: H. de Vries, 'Sur la fécondation hybride de l'albumen', Comptes rendues de l'Academie des Sciences 129 (1899) 973-975. De foto gepubliceerd bij: Hugo de Vries, ‘Sur la fécondation hybride de l’endosperme chez le maïs’, Revue Générale de Botanique 12 (1900) 129-137. Zie ook inv. no. 144. Aangetroffen in 'Map A' (met brieven door P.W. van der Pas gecatalogiseerd als no. 1075-1129). Niet door P.W. van der Pas gecatalogiseerd. (Box 18)
      - 7
        - 1902-1918, 170; 1 omslag; Door P.W. van der Pas gecatalogiseerd als brieven no. 18, 285, 287, 436, 443, 445, 464, 465, 467, 492, 540, 541, 562, 573, 596, 597, 599, 608, 610, 621, 624, 635, 648, 651, 688, 701, 730, 772, 773, 1133, 1141, 1142, 1143, 1145, 1146, 1147, 1148, 1151, 1152, 1153, 1154, 1155, 1156, 1157, 1158, 1159, 1160, 1161, 1162, 1163, 1164, 1165, 1166, 1167, 1168, 1169, 1170, 1171, 1172, 1173 en 1174 (voornamelijk 'Map A' en 'Map B'), alsmede twee niet door Van der Pas gecatalogiseerde brieven (genummerd 1485 en 1486). (Box 18)
        - 171, 1 omslag; Door P.W. van der Pas gecatalogiseerd als brieven no. 448, 452, 471, 472, 473, 474, 479, 481, 486, 489, 490, 494, 498, 505, 518, 520, 539, 542, 544, 554, 577, 591, 593, 595 en 604, alsmede één niet door Van der Pas gecatalogiseerde brief (genummerd als 1487). (Box 18)
        - 1919, 172; 1 omslag; Niet door P.W. van der Pas gecatalogiseerd. Genummerd als 1488, 1489, 1490 en 1491. (Box 18)